臺灣臺中地方法院刑事判決　　　　　　　94年度易字第1822號
公　訴　人　台灣台中地方法院檢察署檢察官
被　　　告　丙○○
上列被告因竊盜案件，經檢察官提起公訴（94年度偵字第13185
號）及同署檢察官聲請併案審理（94年度偵字第15084號、94年
偵字第15336號、94年度偵字第13037號），嗣經本院合議庭裁定
由受命法官獨任進行簡式審判程序，本院判決如下：
    主    文
丙○○連續攜帶兇器竊盜，累犯，處有期徒刑壹年。扣案之T型
扳手壹支及鑰匙壹支，均沒收。
    犯罪事實
一、丙○○前於民國92年間因違反毒品危害防制條例案件，經本
    院以92年度訴字第1479號判處有期徒刑8月，於93年9月9日
    執行完畢。仍不知悔改，基於意圖為自己不法所有之概括犯
    意，或單獨，或共同連續為下列竊盜行為：
  (一)94年7月1日12時許，與章念宗基於竊盜之犯意聯絡，由章念
    宗駕駛車號MN-7290號自用小客車（係章念宗獨自於94年6月
    27日16時許，在台中縣清水鎮○○街56號前竊得，現另案由
    本院審理中），在台中縣神岡鄉○○路1381之1號路旁，共
    同竊取甲○○○所有之輸送帶，得手後，將該輸送帶以新台
    幣（下同）832元之代價，出售予位於台中縣神岡鄉○○路7
    0號之「鑫宏資源回收場」。嗣於94年7月1日20時15分許，
    為警在台中縣神岡鄉○○路1584號前查獲。
  (二)94年8月13日上午6時許，在台中縣豐原市○○路與社皮路口
    ，見庚○○所有之車牌號碼4776-GC號自小貨車停放在該處
    ，趁四下無人之際，持其所有客觀上足供兇器使用之T型扳
    手1支，竊取該自小貨車得手。
  (三)94年8月13日上午8時許，在台中市○○區○○路300號工地
    旁，趁四下無人之際，持庚○○所有、置於上開車號4776
    -GC號自小貨車內、客觀上足供兇器使用之老虎鉗1把，竊取
    己○○所有置於工地旁之抽水馬達2具，得手後將抽水馬達
    放置於上開車號4776-GC號自小貨車內。隨即為己○○發覺
    ，報警當場查獲，並扣得其所有供竊取上開車號4776-GC號
    自小貨車用之T型扳手1支。
  (四)94年8月30日17時30分許，在台中縣神岡鄉○○○路333巷10
    3號旁，見丁○○所有車號H9-8413號自小貨車停放該處，以
    其所有足供兇器使用之扳手（未扣案）鬆開螺絲，竊取上開
    自小貨車之前保險桿，得手後，以225元之代價出售予位於
    台中縣神岡鄉○○路455號「創信中古回收場」。
  (五)94年8月31日凌晨0時許，在台中縣大雅鄉○○路○段252號前
    ，見乙○○所有車號5950-HL號自小貨車停放該處，趁四下
    無人之際，以自備之鑰匙竊取上開自小貨車，得手後，將該
    車前保險桿拆卸後，以180元之代價出售予上開「創信中古
    回收場」。
  (六)94年9月14日16時30分許，在台中縣神岡鄉○○村○○路32
    之1號「萬興宮」旁，見辛○○所有車號A4-8420號自小貨車
    停放該處，趁四下無人之際，以自備之鑰匙竊取之，得手後
    供己使用。嗣於94年9月15日9時30分許，丙○○駕駛上開竊
    得之車號A4 8420號自小貨車搭載章念宗，行經台中縣神岡
    鄉○○路時，恰為辛○○發覺，報警追捕，於同日9時50分
    許，在台中縣大雅鄉○○村○村○路7巷8號荔枝園內為警查
    獲，並扣得被告所有供竊車之用之鑰匙一支。
二、案經台中市警察局第六分局報告台灣台中地方法院檢察署檢
    察官偵查起訴。
    理    由
一、上揭犯罪事實，業據被告於警詢、偵查中及本院審理時均坦
    承不諱，核與被害人甲○○○、庚○○、己○○、丁○○、
    乙○○、辛○○於警詢中指訴之情節相符，且有贓物認領保
    管單6紙、照片21張及現場圖2紙等在卷可佐，復有T型扳手1
    支及鑰匙1支扣案可資佐證，足見被告之自白與事實相符，
    自堪採信。本件事證明確，被告犯行堪以認定。
二、按扣案之T型扳手1支及被告持以竊取犯罪事實(三)之抽水馬達
    所用之老虎鉗1支，均為金屬材質，質地堅硬，且該T型扳手
    頂端甚為尖銳等情，有照片二紙在卷可參（台中市警察局第
    六分局中分六刑字第0940001124號卷宗第36頁），客觀上足
    對人之生命、身體、安全構成威脅，自屬具有危險性之兇器
    。核被告就犯罪事實一(一)、(五)、(六)所為，係犯刑法第320條
    第1項之普通竊盜罪，就(二)、(三)、(四)所為，係犯刑法第321條
    第1項第3款之攜帶兇器竊盜罪。被告就犯罪事實一(一)之犯行
    ，與章念宗有犯意之聯絡及行為之分擔，為共同正犯。被告
    先後多次犯行，時間緊接，犯罪構成要件相同，顯係基於概
    括犯意反覆為之，為連續犯，應依法論以情節較重之犯罪事
    實欄一(二)攜帶兇器竊盜罪（竊取自小貨車，情節較重），並
    加重其刑。公訴人雖僅起訴被告犯罪事實一(二)、(三)之犯行，
    惟未起訴部分，與上開起訴經本院判處有罪部分，有裁判上
    一罪之連續犯關係，為起訴效力所及，且經檢察官移送併辦
    ，本院自得併予審理，附此敘明。被告前於92年間因違反毒
    品危害防制條例案件，經本院以92年度訴字第1479號判處有
    期徒刑8月，於93年9月9日執行完畢，有臺灣高等法院被告
    前案紀錄表在卷可稽，其於有期徒刑執行完畢後，5年內再
    犯有期徒刑以上刑之本罪，為累犯，應依法遞加重其刑。爰
    審酌被告正值壯年，不知努力工作以獲取正當報酬，一再以
    竊盜之手段獲取財物，危害社會治安，並對被害人造成財物
    上之損失，然事後坦承犯行之犯罪後態度等一切情狀，量處
    如主文所示之刑，以示懲儆。扣案之T型扳手1支及鑰匙1支
    為被告所有，供犯罪所用之物，業據被告供明在卷，爰併依
    刑法第38條第1項第2款規定宣告沒收。
據上論斷，依刑事訴訟法第273條之1第1項、第299條第1項前段
，刑法第28條、第56條、第321條第1項第3款、第47條、第38條
第1項第2款，判決如主文。
本案經檢察官戊○○到庭執行職務。
中　　華　　民　　國　　94　　年　　10　　月　　28　　日
                  刑事第二庭    法  官  陳姵君
上正本證明與原本無異。
如不服本判決，應於送達後十日內向本院提出上訴狀（須附繕本
），上訴於臺灣高等法院臺中分院。
                                 書記官  劉文永
中　　華　　民　　國　　94　　年　　10　　月　　28　　日
【附錄本案論罪科刑法條】
中華民國刑法第321條
 犯竊盜罪而有左列情形之一者，處六月以上、五年以下有期徒刑
：
一  於夜間侵入住宅或有人居住之建築物、船艦或隱匿其內而犯
    之者。
二  毀越門扇、牆垣或其他安全設備而犯之者。
三  攜帶兇器而犯之者。
四  結夥三人以上而犯之者。
五  乘火災、水災或其他災害之際而犯之者。
六  在車站或埠頭而犯之者。
前項之未遂犯罰之。
